# 请教陈版，一个关于归属于母公司的所有者权益的问题

提问人：金色飞祥 时间：2015-08-28 14:00:50
子公司的所有者权益属于母公司份额的，自然要归属于母公司所有者权益，属于少数股东的，归属于少数股东权益，因此，如果只有子公司所有者权益变动的部分才归属于母公司，好像不具有说服力。应该是子公司的所有者权益×母公司份额=归属于母公司的，而不应该仅仅是变动部分。因此，还是不明白，原题的答案，请教陈版。

回答人：chenyiwei
楼上几位说得很清楚了，母公司对子公司的投资成本或者子公司之间的互相交叉投资的成本是不会导致合并报表层面的所有者权益增加的，只有从合并集团外部获得资本性投入，或者产生净利润或其他综合收益，才能增加。